臺灣高等法院臺南分院刑事判決　　　 100年度上訴字第1009號
上　訴　人
即　被　告　李曜次
選任辯護人　洪梅芬律師
　　　　　　涂欣成律師
　　　　　　劉家宏律師
上列上訴人因毒品危害防制條例案件，不服臺灣臺南地方法院
100年度訴字第129號中華民國100年8月18日第一審判決（起訴
案號：臺灣臺南地方法院檢察署99年度偵字第14890號），提起
上訴，本院判決如下：
    主  文
上訴駁回。
    事  實
一、李曜次明知安非他命係毒品危害防制條例第2條第2項第2款
    所定之第2級毒品，非經許可，不得販賣，竟基於販賣第2級
    毒品安非他命以牟利之犯意，以行動電話0000-000000號作
    為聯絡工具，由歐寶紅自民國99年4月29日16時1分許起，先
    後以(06)0000000號市內電話及(06)0000000號、(06)270103
    4號公用電話撥打上開行動電話門號，與李曜次相約在臺南
    市○○區○○路麥當勞速食店附近之舊消費合作社，由李曜
    次以新臺幣（下同）1千元之價格，販售數量不詳之安非他
    命予歐寶紅。嗣經警方對上開行動電話門號實施通訊監察，
    並於99年9月29日12時20分許，前往李曜次位於臺南市歸仁
    區○○○路○段738巷12號之居所執行搜索，扣得上開行動電
    話門號SIM卡1張、G-PLUS牌行動電話1支、磅秤1台、分裝袋
    1包等物，始查悉上情。
二、案經臺南市政府警察局第三分局報請臺灣臺南地方法院檢察
    署檢察官偵查起訴。
    理  由
一、證據能力部分：
  (一)證人歐寶紅於偵查中之證述：
    歐寶紅於偵查中以證人身分向檢察官所為之陳述之證述，依
    該等供述作成時之客觀情狀及內容，核無顯不可信之情況，
    復經依刑事訴訟法第158條之3規定具結，依同法第159條之1
    第2項之規定，得為證據。
  (二)現場照片8張：
    乃均以科學、機械之方式對於當時之情況所為忠實且正確之
    紀錄，性質上並非供述證據，故無傳聞法則之適用，又查無
    不得為證據之狀況，自具有證據能力。
  (三)本案其餘認定有罪事實所引用之證據：
    檢察官、被告及其辯護人均未曾就證據能力表示異議，而各
    該證據經核亦無不具證據能力之情事，故依第159條之5之規
    定，均得為證據。
二、訊據被告李曜次固坦承自98年底至99年9月有使用行動電話
    0000-000000號，並於99年4月29日接獲證人歐寶紅來電，惟
    矢口否認有販賣第二級毒品予證人歐寶紅之犯行，辯稱：那
    天是歐寶紅打電話來委託伊找「阿昌」購買毒品，伊並無販
    賣毒品給歐寶紅，歐寶紅指認被告係向警察之誘導，且其所
    述購買毒品之地點前後矛盾，監聽譯文亦無販賣安非他命暗
    語之確實證據，扣案之電子磅秤、分裝袋係被告餵幼鴿之飼
    料之用云云。經查：
(一)、上開犯罪事實業據證人歐寶紅於偵查中證稱：「（你公司傳
    真機號碼）00-0000000」、「（提示0000000000與99年4月
    29日16時1分至17時8分通訊監察譯文：為何會有0000000000
    行動電話持用人相約要見面的情形？）因為那時要拿毒品安
    非他命」、「（有無見到面？）這次有見到面，在仁德的麥
    當勞，我向他買1000元的安非他命，我錢有交給他。」、「
    （是否請對方代買或與對方合資購買？）都不是」要「（你
    於通訊監察譯文裡提到「帽帽」是何意？）是指玻璃球。」
    、「（你如何稱呼對方？）阿弟」等語明確（99年度偵字
    14890號卷第28頁）；於原審亦證稱：「（你之前有跟檢察
    官講說你打0000000000電話跟對方聯絡有買安非他命，是否
    實在？）實在」、「（按照你跟檢察官講的，你是在99年4
    月29日跟那個人買安非他命？）對」、「（你是否記得你買
    了多少錢？）大概都是1000元」、「（99年4月29日你是否
    記得是在那邊買了1000元的安非他命？）只記得在仁德」、
    「（那天你是否跟0000000000的人有電話聯絡來聯絡去，有
    不好聯絡的情形？）有」、「（你對那一次的印象應該蠻深
    刻？）有一點點」、「（交易的地點是起訴書講的麥當勞附
    近，以前是一個消費合作社的地方？）對」、「（那個地點
    附近也有茶的魔手這間店？）是」等語明確（原審卷第71-7
    4頁）。
(二)、又證人歐寶紅以其公司、公共電話與持用0000-000000之人
    有如下之對話，有監聽譯文、通訊監察書等在卷足憑。
    監察時間: 99/04/29 16:O1:27
    阿鼠/0000-000000（代號A）
    某女/0000000（代號B）
    A:喂!
    B:喂!你在忙嗎?
    A:阿!
    B:可以麻煩一下嗎?
    A:阿!過去找你嗎?
    B:對阿!對啊!
    A:你又沒有電話
    B:沒有電話也沒有辦法、那個、你如果可以現在，我就可以
      馬上那個好嗎?。
    A:等一下!我想一下!
    B:你說怎樣我聽不清楚。
    A:SEVEN啦!
    B:喔好!我馬上那個。
    A:我們後面那個SEVEN啦!
    B:是你們那邊，還是我們這邊的。
    A:我們這邊啦!
    B:是那個大樹再過去
    A:對阿!你到了以後再用公共電話打給我。
    B:好好，那我馬上那個。
    監察時間: 99/04/29 16:15:12
    阿鼠/0000-000000（代號A）
    某女/0000000（代號B）
    B:喂!你們家我找不到。
    A:怎樣。
    B:你不是要過來帶我嗎?
    A:好阿!
    監察時間: 99/04/29 16:26:03
    阿鼠/0000-000000（代號A）
    某女/0000000（代號B）
    A:出門了啦!
    B:有那個‥‥帽帽!
    A:我不知道啦!等一下再講啦!
    B:好!趕快!
    監察時間: 99/04/29 16:41:29
    阿鼠/0000-000000（代號A）
    某女/0000000（代號B）
    A:你不要玩了好不好!
    B:拜託啦!我老公打電話找我了!
    A:我問你，我去SEVEN都沒有看到你!
    B:你亂講!我站在SEVEN門口。
    A:你在哪一間SEVEN!
    B:你不是說大樹下那一間SEVEN，茶的魔手對面這一間阿。
    A:我什麼時候說那一間!
    B:不然呢?
    A:我在這裡繞很久，都找不到你，好啦，我過去啦!
    監察時間: 99/04/29 16:58:53
    阿鼠/0000-000000（代號A）
    某女/0000000（代號B）
    B:老大!
    A:你要在那裡亂嗎? !
    B:讓你糟蹋半小時還不夠嗎?
    A:我有看到你嗎?!
    B:我在這裡等，如果有亂移動，我就讓你打。
    A:你說你在茶的魔手對面!
    B:對阿!我在之前廟口對面茶的魔手阿。
    A:那裡有SEVEN!
    B:這裡沒SEVEN!
    A:喔!我會瘋掉，你剛剛是不是說駕駛訓練班在過去一點的
      SEVEN!
    B:駕駛訓練班在哪裡我不知道，我跟你講，我們之前約定的
      廟，在過來一點有一間SEVEN你不知道？我們曾在這裡碰
      面，你不知道這裡有一間SEVEN？
    A:你娘的!你說茶的魔手，我以為你是說你們仁德的茶的魔手
      ，害我跑到仁德。
    B:那我現在要過去哪裡?
    A:過來仁德阿!
    B:仁德茶的魔手哪一間，超市那一間嗎?
    A:什麼超市那一間，不是，是SEVEN!
    B:喔!我們那裡麥當勞旁。
    A:對!
    B:好!那我馬上騎過去。
    監察時間: 99/04/29 17:07:25
    阿鼠/0000-000000（代號A）
    某女/0000000（代號B）
    A:好心一點!你又跑到那一間SEVEN!
    B:你說麥當勞旁邊?
    A:我什麼時候說麥當勞!
    監察時間: 99/04/29 17:08:29
    阿鼠/0000-000000（代號A）
    某女/0000000（代號B）
    B:怎麼啦!
    A:我什麼時候跟你說麥當勞!
    B:我剛剛明明跟你說麥當勞旁邊SEVEN !你說對，
    A:我跟你說茶的魔手。
    B:你現在在我們這裡茶的魔手。
    A:在以前消費合作社這裡。
    B:好!我馬上到。
    經核上揭監聽內容所示，歐寶紅確與0000-000000之持用人
    間因聯絡地點未說清楚而生波折，且亦有提到「帽帽」、「
    那個」等語，足資佐證歐寶紅上揭證詞為真實。
(三)、由上揭證人歐寶紅之證詞，參以被告於警詢時即自白「（你
    所持用之0000000000行動電話門號從何而來？你與電話申請
    人劉麗卿係何關係？你於何時開始持用該門號？）我忘記是
    我朋友給的，還是我在車上撿到的，我並不認識劉麗卿，我
    大約於去年（98）底或今年初開始使用的」，且被告亦自承
    有接到歐寶紅上揭之來電，並認得在庭上之歐寶紅（原審卷
    第35、88頁，本院卷第29頁），參以上揭電話譯文中，與歐
    寶紅對話之人並未供稱係向被告借用電話，或受被告委託、
    轉達之情事，且一再與歐寶紅為交易地點，顯見與歐寶紅對
    話之人始終為同一人，已足認在上揭電話中與歐寶紅交談並
    與歐寶紅完成交易之人確為被告無誤。
(四)、辯護意旨雖以證人歐寶紅所述與其完成毒品交易之人之特徵
    為「『阿弟』，年約30歲左右，體瘦、身高約168公分左右
    、理平頭(近乎光頭)、沒戴眼鏡、沒有刺青、操台語口音」
    ，然被告綽號為阿鼠，身高約176公分，體格強壯，當然並
    非平頭，足認證人所述與上訴人綽號特徵不符；且歐寶紅於
    原審審理時，供稱「我在警察局看他的照片，跟我之前接觸
    的那一個『阿弟』不同人。交易對象『阿弟』很黑，他的臉
    看起來很恐怖的感覺，於原審檢察官詢問證人歐寶紅交易對
    象特徵跟庭上被告像不像，證人歐寶紅證稱「不像，差那麼
    多」，於原審亦證稱「他（警察）就說這個人明明就是這張
    照片的人，我說因為我見過他才1.2.3次，所以對他給我指
    認的相片看起來是完全不同人，所以覺得不是他」，故證人
    歐寶紅於照片指認交易對象時已認為非被告，但受到警方誘
    導才為指認，被告並非證人歐寶紅毒品交易對象云云，但查
    證人歐寶紅於原審審理中已證稱：我是打行動電話00000000
    00號跟阿弟聯絡買毒品，與阿弟見過1、2次面，阿弟均騎機
    車，但因為我與阿弟見面時間很短，大概1、2分鐘，而且阿
    弟很黑，看起來很恐怖的感覺，我沒有仔細看他的臉，也不
    太喜歡看他，所以見面拿了東西就走，就算是真的「阿弟」
    出現在我面前我也認不出來等語（見原審卷第75頁至第76頁
    、第81頁至第83頁），足見歐寶紅與交易毒品者接觸時間短
    促，且該交易毒品者既係坐於機車上，已難預測身高，又髮
    型可以改變，體瘦之人亦未必不能體格強壯，已難認歐寶紅
    所指認該毒品交易者絕非被告，況歐寶紅係因未仔細看過與
    其交易毒品者，以致無法明確指認被告，惟本院認為基於前
    述之理由，已足以確信被告即係賣毒品予歐寶紅之人，自不
    能因歐寶紅因見面短促，無法詳細正確描述該人之特徵或明
    確指認被告即認販賣毒品予證人歐寶紅者另有其人。
(五)、辯護意旨另稱：證人歐寶紅所證述之交易地點、次數前後矛
    盾不一云云，然查歐寶紅於99年4月29日該次交易，確數度
    因聯絡時未明說，認知有誤而更換地點，此後距歐寶紅於99
    年10月26日、100年7月28日在偵查、原審作證更達半年、1
    年餘之久，已難要求歐寶紅能對交易地點記憶清晰，惟既有
    監聽譯可憑，及歐寶紅於原審證述「（交易的地點是起訴書
    講的麥當勞附近，以前是一個消費合作社的地方？）對」、
    「（那個地點附近也有茶的魔手這間店？）是」（原審卷第
    73、74頁），自足認定該次係於臺南市○○區○○路麥當勞
    速食店附近之舊消費合作社附近。
(六)、至於辯護意旨辯稱：上揭通訊監聽譯文，無法得悉二人見面
    之目的，亦無一股販賈毒品施用暗語「男人」、「女人」「
    軟的」、「硬的」，內容並無所謂販賣安非他命暗語之確實
    證據，另證人歐寶紅於電話提到「有那個‥‥帽帽」中「有
    那個」是一般的冠詞，是指帽帽的冠詞，亦無法推論被告有
    販賣二級毒品予伊之行徑，故由該監聽譯文並無法證明被告
    有販賣安非他命之事實云云，惟近年來毒品安非他命危害社
    會日益嚴重，治安機關對於查緝非法販賣毒品安非他命工作
    ，無不嚴加執行，販毒者及購買毒品之人為避免為執法機關
    查緝或為渠等聯絡時旁邊之人得悉，渠等聯絡之間，大都均
    以彼此間所知悉之暗語為購買毒品之代稱，而此暗語，並不
    以常見之代稱為必要，只要為渠等間所知悉即無不可，此或
    為常為實務上所常見之事，歐寶紅於證稱該次係為購買毒品
    之通聯電話，參酌被告於偵查中經檢察官提示上揭譯文，被
    告亦坦承「歐寶紅要請我找阿昌，看有無辦法找到阿昌拿毒
    品」等語（99年度偵字第14890號卷第9頁），亦可看出被告
    承認亦該次電話聯絡係歐寶紅為「拿毒品」一事，足以佐證
    歐寶紅所述為真實，至於被告所述「找阿昌拿毒品一節」，
    在該通聯譯文中，完全沒有出現「阿昌」其人，且歐寶紅證
    述沒有請對方代買或與對方合資購買等語，被告所辯「找阿
    昌拿毒品」及辯護意旨所指不能憑監聽譯文認定被告有販賣
    毒品事宜，均不足採信。
(七)、此外，並有行動電話0000-000000號99年4月29日16時1分至
    17時8分之通訊監察譯文（見他卷第54頁至第57頁），及員
    警在被告家中扣得之磅秤1台、分裝袋1包等一般販毒所需，
    用於分裝、計量之工具器物等在卷可資參佐，被告所辯不足
    採信，其犯行洵堪認定。
三、再販賣毒品安非他命為重罪，因此販賣毒品自無法公然為之
    ，亦無公定價格，且因容易分裝，可自行增減份量，每次買
    賣之價量，可能隨時依雙方關係深淺、資力、需求量及對行
    情之認知、來源是否充裕、查緝是否嚴謹、購買者被查獲時
    供述購買對象之可能風險之評估等情形，而異其標準，非可
    一概而論，是以買受毒品者通常無法探知販毒者賺取利潤幾
    何，而販賣毒品之利得，除販毒者坦承犯行或價量俱臻明確
    外，委難察得實情，販賣毒品之人從價差或量差中牟利之方
    式雖異，然其意圖營利之販賣行為則同一。而販賣安非他命
    法定刑度為無期徒刑或7年以上有期徒刑，被告無利益可圖
    ，豈會甘冒為警查獲可能處以重刑之風險而將安非他命交付
    予歐寶紅，足認被告所為具營利之意圖甚明。
四、核被告所為，係犯毒品危害防制條例第4條第2項之販賣第二
    級毒品罪。被告販賣第二級毒品前持有毒品之低度行為，已
    為販賣之高度行為吸收，不另論罪。
五、原審以被告販賣毒品犯行事證明確，適用毒品危害防制條例
    第4條第2項、第19條第1項、刑法第11條、第38條第1項第2
    款（原判決漏引），審酌被告本身亦有施用毒品之前案紀錄
    ，應知毒品對人體危害之鉅，猶不思警惕，僅因貪圖利益即
    販賣安非他命供他人施用，戕害他人身體健康，且危害社會
    治安，行為殊有非當，且犯後態度不佳，猶飾詞狡辯等一切
    情狀，量處有期徒刑捌年陸月，扣案之G-PLUS廠牌行動電話
    1支、磅秤1台，為被告所有之物，業據被告供明在卷，且本
    院已認定磅秤為供販賣第二級毒品所用，依毒品危害防制條
    例第19條第1項，應沒收之；分裝袋1包為供販賣預備之物（
    原審認定為供販賣之物，應予更正）被告上開販賣毒品所得
    之1,000元雖未經扣案，仍應依毒品危害防制條例第19條第1
    項規定於販賣毒品項下宣告沒收之，如全部或一部不能沒收
    時，應以其財產抵償之。另扣案之行動電話門號0000-00000
    0號SIM卡1張，申請人為劉麗卿，並非被告，且被告亦供稱
    此為其拾獲之物，爰不予宣告沒收。經核認事用法均無不當
    （理由欄未論述被告有營利意圖部分應予更正；分裝袋沒收
    依據部分，應予更正），量刑亦稱允當，被告上訴意旨，否
    認犯罪，指摘原判決不當，為無理由，應予駁回。
據上論結，應依刑事訴訟法第368條，判決如主文。
本案經檢察官吳忠賢到庭執行職務。
中    華    民    國   100    年    12    月    14    日
                  刑事第五庭    審判長法  官  楊明章
                                      法  官  黃國永
                                      法  官  趙文淵
以上正本證明與原本無異。
如不服本判決應於收受送達後10日內向本院提出上訴書狀，其未
敘述上訴理由者，並得於提起上訴後10日內向本院補提理由書（
均須按他造當事人之人數附繕本）「切勿逕送上級法院」。
                                      書記官  呂宬樂
中    華    民    國   100    年    12    月    15    日
附錄本案論罪科刑法條全文
毒品危害防制條例第4條：
製造、運輸、販賣第一級毒品者，處死刑或無期徒刑；處無期徒
刑者，得併科新臺幣2千萬元以下罰金。
製造、運輸、販賣第二級毒品者，處無期徒刑或7年以上有期徒
刑，得併科新臺幣1千萬元以下罰金。
製造、運輸、販賣第三級毒品者，處5年以上有期徒刑，得併科
新臺幣7百萬元以下罰金。
製造、運輸、販賣第四級毒品者，處3年以上10年以下有期徒刑
，得併科新臺幣3百萬元以下罰金。
製造、運輸、販賣專供製造或施用毒品之器具者，處1年以上7
年以下有期徒刑，得併科新臺幣1百萬元以下罰金。
前五項之未遂犯罰之。